# 定期存款列报

提问人：zhangCestbon 时间：2023-02-07 18:44:38
请教陈版各位，关于定期存款是否作为现金等价物的考虑：
公司有定期存款，存款期限 1 年以内，于 2023 年 1 月 31 日到期，已按照定期利率计提定存利息，①在这种情况下，该笔定期存款是否满足”现金及现金等价物”（不存在其他受限情况），
②假设不满足现金及现金等价物，在现流表中列示在”投资所支付的现金”是否合理。
③针对计提的定存利息列报在“银行存款-应计利息”，其性质不属于现金及现金等价物，是否需要披露在“受限货币资金”，如果不披露在“受限货币资金”处，资产负债表“货币资金”减“现流表期末现金及现金等价物余额”将存在此差额，改差额是否合理。
请各位老师指正，谢谢!

回答人：chenyiwei
1 、不满足确定为现金及现金等价物的条件。因为持有至到期的意图意味着其不能随时用于支付用途。
2 、可将此类定期存款的存出、收回的现金流量列入投资活动。
3 、此类利息只是未到付息日，本身不是受限资产。当然这部分应计利息也不是现金及现金等价物。

提问人：小 张 5736 时间：2023-02-10 08:57:44
追问下第 3 点，此部分计提的应收利息不属于现金及现金等价物，也不在受限货币资金处披露，资产负债表“货币资金”减“现流表期末现金及现金等价物余额”将存在此差额，此差额是否合理。

回答人：chenyiwei
这可以合理解释。